最高法院刑事判決　　　　　　　　　　　　　　　八十七年度台上字第二九九九號
　　上　訴　人　甲○○
右上訴人因偽造文書案件，不服台灣高等法院中華民國八十七年三月二十三日第二審
判決（八十七年度上訴字第七二六號，起訴案號：台灣士林地方法院檢察署八十六年
度偵字第七五一九號），提起上訴，本院判決如左：
    主  文
上訴駁回。
    理  由
按刑事訴訟法第三百七十七條規定：上訴於第三審法院，非以判決違背法令為理由，
不得為之。是提起第三審上訴，應以原判決違背法令為理由，係屬法定要件。且必須
依據卷內資料為具體之指摘，並足據以辨認原判決已具備違背法令之形式，始屬相當
。本件原判決依憑上訴人甲○○之自白及卷附證物，認上訴人自白核與事實相符。且
說明上訴人於台灣士林看守所押期間所具自白書，核與自首要件不符，不得依自首
之例減輕其刑，綦詳。因而依牽連犯關係，論處上訴人連續行使偽造私文書，足以生
損害於公眾及他人罪刑，已詳其所憑之證據及認定之理由。上訴意旨略稱：(一)上訴
人之所以偽造署押及偽造文書，乃因警訊時，受警員溫智強、梁世純等施予不法凌虐
，刑求逼迫上訴人吃案，上訴人為防衛自己，因而先虛構別名，立下署押。上訴人被
警員逼迫事實，所列證據，現在台灣高等法院審理中，本件上訴人是否應成立犯罪，
應以該被迫吃案之他罪是否確定為斷，是請暫停本罪之審判，以符合刑事訴訟法第二
百九十五條及第二百九十六條之立法意旨，並維法紀。(二)本件偽造文書部分，並未經
檢察官起訴，法院對於未經起訴之犯罪加以審判，當然為違背法令。(三)第一審及原審
法院，於審判期日前，從未行任何準備程序，亦未送達傳票，皆以臨時提訊上訴人即
行辯論而為判決，其判決當然與法有違云云。然查：(一)稽之卷內資料，上訴人於事實
審法院從未主張其因受警員刑求逼迫始偽造「劉清全」之署押，及以「劉清全」名義
偽造文書，其於法律審之本院方為上開主張，顯非依據卷內資料執為指摘。又依刑事
訴訟法第二百九十五條規定：「犯罪是否成立以他罪為斷，而他罪已經起訴者，得於
其判決確定前，停止本罪之審判」。同法第二百九十六條規定：「被告犯有他罪已經
起訴應受重刑之判決，法院認為本罪科刑於應執行之刑無重大關係者，得於他罪判決
確定前停止本罪之審判」之情形，應否停止審判，乃法院依職權裁量之事項。是縱如
上訴人主張，本件應以上訴人另案在原審審理之他案為斷，原審法院既認無停止審判
之必要，而進行訴訟程序，不得指為違法，而據為第三審上訴之合法理由。(二)本件上
訴人先後二次偽造文書犯行，固未經檢察官起訴，惟原審認此部分犯行與起訴之犯罪
事實有牽連犯之裁判上一罪關係，為起訴效力所及，自得併予審理。上訴意旨執以指
摘原判決有未受請求之事項予以判決之違法云云，尚有誤會，不得據為第三審上訴之
適法理由。(三)法院為準備審判起見，得於第一次審判期日前訊問被告，此規定並為第
二審審判程序所準用，刑事訴訟法第二百七十三條第一項、第三百六十四條固分別定
有明文。惟法院於第一次審判期日前是否行準備程序，由法院依職權審酌斷定之，原
審未於審判期日前行準備程序訊問被告，逕行審判程序，不能指為違法。又第一審法
院固未依法於審判期日前送達傳票於上訴人，惟原審已於民國八十七年二月二十三日
送達指定之八十七年三月十六日審判期日傳票由上訴人親自收受，因第二審訴訟為事
實審兼法律審，從而第一審訴訟程序縱有瑕疵，亦因上訴第二審重新審理而已補正，
即難再指為違法。上訴意旨執以指摘原判決違法，殊不足據以辨認原判決已具備違背
法令之形式。依上所述，其上訴違背法律上之程式，應予駁回。
據上論結，應依刑事訴訟法第三百九十五條前段，判決如主文。
中      華      民      國    八十七    年      九      月      九      日
                              最高法院刑事第五庭
                                  審判長法官  陳  錫  奎
                                        法官  王  德  雲
                                        法官  洪  清  江
                                        法官  吳  昆  仁
                                        法官  李  伯  道
      右正本證明與原本無異
                                              書  記  官
中      華      民      國    八十七    年      九      月     十五     日
